---
title: "07_analysis_3"
author: "Julie Bruun Brockhoff (s204519), Cecilie Kejlberg Leth (s204584), Amalie Drud Nielsen (s204560), Chrysillis Hellemann Polhaus (s153664), Lise Lotte Eriksen (s154123)"
format: 
  html:
    embed-resources: true
editor: visual
  markdown: 
    wrap: 72
---

### Load packages

```{r}
library(tidyverse) 
library(ggplot2)
```

### Load data

```{r}
data <- read_tsv("../data/03_dat_aug.tsv")
```

### dataset for PCA

looking at log2FC and grouped by expression level (up, downregulated, or neutral)

Tror jeg ikke virker... giver ikke den stroe mening når jeg tænker mig om, så skal nok bare slettes...

```{r}
# test_PCA_data <- data |> 
#   pivot_longer(
#     cols = c(DEG_OVCAR3, 
#              DEG_SKOV3), 
#     names_to = "cell_line", 
#     values_to = "expression_level") |> 
#   mutate(cell_line = case_when(cell_line == "DEG_OVCAR3" ~ "OVCAR3",
#                                cell_line == "DEG_SKOV3" ~ "SKOV3")
#          ) |> 
#   select(gene, 
#          contains("log2FC"), 
#          cell_line, 
#          expression_level)
# 
# pca_fit <- test_PCA_data |> 
#   select(where(is.numeric)) |>  # retain only numeric columns
#   prcomp(scale = TRUE) # do PCA on scaled data
# 
# pca_fit |> 
#   augment(test_PCA_data) |> 
#   ggplot(aes(.fittedPC1, .fittedPC2, color = expression_level)) +
#   geom_point(size = 1.5) +
#   scale_color_manual(
#     values = c(Upregulated = "#339900", Downregulated = "#FF3300", Neutral = "#003399")
#   ) +
#   theme_half_open(12) + background_grid()
```

Lidt dette samme bare for kun den ene cell line. Her er der taget udgangsunkt i MOCK og KO data, IKKE log2FC. DEtte giver heller ikke det store mening føler jeg...

```{r}
# test_PCA_data_OVCAR <- data |> 
#   select(gene, 
#          contains("OVCAR3"),
#          -log2FC_OVCAR3)
# 
# pca_fit <- test_PCA_data_OVCAR |> 
#   select(where(is.numeric)) |>  # retain only numeric columns
#   prcomp(scale = TRUE) # do PCA on scaled data
# 
# pca_fit |> 
#   augment(test_PCA_data_OVCAR) |> 
#   ggplot(aes(.fittedPC1, .fittedPC2, color = DEG_OVCAR3)) +
#   geom_point(size = 1.5) +
#   scale_color_manual(
#     values = c(Upregulated = "#339900", Downregulated = "#FF3300", Neutral = "#003399")
#   ) +
#   theme_half_open(12) + background_grid()
```

### PCA for MOCK vs KO

Her er den rå data valgt fra (dvs gene, OVCAR3_MOCK, OVCAR3_KO, SKOV3_MOCK, SKOV3_KO.

Så er pivot longer brugt til at lave følgende kolonner:

1.  MOCK eller KO
2.  OVCAR3 expression
3.  SKOV3 expression

PCA plot er så lavet på disse expression farvet på baggrund af MOCK eller KO.

Kan ikke helt finde ud af hvor vigtigt det er, når nu der kun er to kategorier med talværdier...

\`\`\`{r} mock_or_ko \<- data \|\> select(gene, contains("MOCK"), contains("\_KO")) \|\> pivot_longer( cols = c(OVCAR3_MOCK, OVCAR3_KO, SKOV3_MOCK, SKOV3_KO), names_to = c(".value", "MOCK_or_KO"), names_pattern = "(.\*)\_(.\*)" )

pca_fit_mock_or_ko \<- mock_or_ko \|\> select(where(is.numeric)) \|\> \# retain only numeric columns prcomp(scale = TRUE) \# do PCA on scaled data

pca_fit_mock_or_ko \|\> augment(mock_or_ko) \|\> ggplot(aes(.fittedPC1, .fittedPC2, color = MOCK_or_KO)) + geom_point(size = 1.5) + scale_color_manual( values = c(MOCK = "#339900", KO = "#FF3300") ) + theme_half_open(12) + background_grid()
